【裁判字號】    89,判,1484
【裁判日期】    890512
【裁判案由】    電信法
【裁判全文】
行  政  法  院  判  決                          八十九年度判字第一四八四號
    原      告  甲○○
    被      告  交通部
右當事人間因電信法事件，原告不服行政院中華民國八十七年六月二十三日台八十七
訴字第三一六二九號再訴願決定，提起行政訴訟。本院判決如左︰
    主  文
原告之訴駁回。
    事  實
緣原告前因未經核准，於臺中縣龍井鄉○○街六十號七樓之一設置「遠東之聲」廣播
電臺，違法使用調頻八七‧九兆赫無線電頻率，經被告所屬電信總局（以下簡稱電信
總局）中區電信監理站於民國八十六年三月二十一日偵測屬實，報由被告以原告違反
電信法第四十八條第一項及電波監理業務管理辦法第二條規定，依電信法第六十五條
第一項第五款及第二項之規定，於八十六年四月二十九日以交郵密八六（一）字第○
○二九六二號函，裁處原告罰鍰新臺幣（下同）十萬元，並限其於二星期內拆除違法
器材。嗣前開期限屆滿，電信總局中區監理站進行複測，發現原告自同年四月三十日
起改以「一元俱樂部」於原址繼續違法使用調頻八七‧九兆赫無線電頻率，報由被告
依前開規定以同年七月十八日交郵八六（一）字第○三七一○七號函，科處原告罰鍰
二十萬元，並限期二星期拆除違法器材，原告不服，循序提起訴願、再訴願，遞遭決
定駁回，遂提起本件行政訴訟。茲摘兩造訴辯意旨如次：
原告起訴意旨略謂︰
一、原告於八十六年五月二十六日以前，已請技術人員拆除一部分器材，另一部分因
    電臺所配合之機務人員出國，而延緩數日，至同月二十八日已拆除完畢，同年五
    月三十日並繳交被告於八十六年四月二十九日所科處之罰鍰十萬元，以示不再犯
    之決心，豈知被告未到現場履勘，竟於同年七月十八日發出交郵八六（一）字第
    ○三七一○七號函，限原告二星期內拆除器材之通知，原告於同年九月二十三日
    收受。原告既已拆除違法器材，已無從再行拆除。又原告並未另有違反電信法情
    事，不能再命原告繳納罰鍰，否則豈非一事兩罰。
二、被告認定原告將電臺臺呼由遠東之聲改為一元俱樂部云云，惟一元俱樂部乃係遠
    東之聲經營期間之節目名稱，而非台呼。原告絕無惡意更改台呼或存心任意違法
    使用。
三、被告認原告違法使用八七‧九兆赫頻率，究竟時間何時，行為態樣為何，如何違
    法，有何證據，有何資料可查，在在都值懷疑，誠難令原告甘服。
四、綜上所述， 本件原處分及一再訴願決定均有違誤，請併予撤銷等語。
被告答辯意旨略以：
一、原告經被告第一次處分後，仍繼續在臺中縣龍井鄉○○街六十號七樓之一以台呼
    「一元俱樂部」電臺，違法使用調頻八七‧九兆赫無線電頻率，經電信總局於八
    十六年五月二十六日復測屬實，有電信總局卷附各項證據可稽。被告據之依首揭
    電信法第六十五條第一項第五款及第二項規定，處原告罰鍰二十萬元，並長期拆
    除違法器材，並無不合。
二、原告於八十六年五月二十六日復測時，原告仍以台呼「一元俱樂部」繼續違法以
    調頻八七‧九兆赫無線電頻率對外廣播，縱原告所訴已於八十六年五月二十八日
    將違法器材拆除完畢屬實，因其所陳事實係發生於八十六年五月二十六日之後，
    仍不影響被告於第一次處分期限拆除之限期屆滿，依八十六年五月二十六日查獲
    原告仍繼續使用無線電頻率之事實所為加重處分。又被告前後二次處分，係對原
    告先後不同之違法使用無線電頻率行為，予以處罰，並無一行為二次罰之情事。
三、綜上所述，原告所述為無理由，請依法駁回等語。
    理  由
一、按「無線電頻率、電功率、發射方式及電臺識別呼號等有關電波監理業務，由交
    通部統籌管理，非經核准，不得使用或變更；其管理辦法由交通部訂定之。」為
    電信法第四十八條第一項所明定。又「無線電頻率、電功率、發射方式及電臺識
    別呼號等有關電波監理業務，由交通部統籌管理，非經核准，不得使用或變更。
    」復為電波監理業務管理辦法第二條所規定，違反上開管理辦法，未構成第五十
    八條之罪者，依同法第六十五條第一項第五款及第二項規定，處新臺幣十萬元以
    上五十萬元以下罰鍰；並得通知限期拆除或改善。
二、本件原告未經核准，於臺中縣龍井鄉○○街六十號七樓之一，設置「遠東之聲」
    廣播電臺，違法使用調頻八七‧九兆赫無線電頻率，民國八十六年三月二十一日
    偵測，經電信總局中區電信監理站於民國八十六年三月二十一日偵測得悉，報由
    被告於八十六年四月二十九日以交郵密八六（一）字第○○二九六二號函，裁處
    原告罰鍰十萬元，並限其於二星期內拆除違法器材等情，為原告所不爭執。原告
    自八十六年四月三十日起，又於同址改以「一元俱樂部」為臺呼，違法使用同一
    無線電頻率經營廣播電臺，經電信總局中區電信監理站於民國八十六年五月二十
    六日復測屬實等情，亦有電信總局中區監理站非法電台或電波干擾處理報告表、
    現場照片二幀、錄音帶一捲附電信總局卷可稽，原告雖否認有前開行為，陳稱其
    於八十六年五月二十八日全部拆除完畢，已無從再行拆除；且原告並未更改臺呼
    且未有違反電信法情事，不能再命原告繳納罰鍰；又被告就同一行為對原告科處
    兩次處罰，違反行政法令云云。惟原告之陳述，與前開證據顯有未合，其主張無
    本件違法行為一節，尚難認為可採。另原告既係主張其於八十六年五月二十八日
    始拆除違法器材，則被告認原告有前項行為，亦無不合；而原告稱其已將違法器
    材拆除完畢一節，縱屬實情，亦係本件原處分之執行問題，與原告所爭執之原處
    分是否違法無涉。又被告於八十六年四月二十九日以交郵密八六（一）字第○○
    二九六二號函對原告所為處罰，係針對原告八十六年四月二十九日以前之行為科
    罰，本件則係針對原告八十六年四月三十日以後之行為科罰，自無就同一行為重
    複科罰情事，是原告所述均非可採。
三、綜上所述，本件被告所為原處分並無違誤，一再訴願決定遞予維持，亦無不合，
    原告起訴意旨求予撤銷 ，為無理由，應予駁回。
據上論結，本件原告之訴為無理由，爰依行政訴訟法第二十六條後段，判決如主文。
中    華    民    國     八十九      年      五      月      十二       日
                    行 政 法 院 第 四 庭
                                審 判 長 評  事      葉  振  權
                                         評  事      趙  永  康
                                         評  事      吳  明  鴻
                                         評  事      尤  三  謀
                                         評  事      陳  光  秀
右  正  本  證  明  與  原  本  無  異
                                         法院書記官  阮  桂  芬
中    華    民    國     八十九      年      五      月      十二       日


司法院資訊處製作；財團法人民間司法改革基金會備份。
